# 模具费返还情况下的收入确认

提问人：sybspxcpa 时间：2021-11-12 17:18:29
一般的模具加工厂商除了能加工出模具外，还有模具加工件的生产能力。为了吸引客户，模具厂商经常会承诺：如果客户继续在本单位加工模具加工件，达到一定的数量，将退还全部或部分预收的模具加工费（无论模具费是否返还，模具所有权归属客户）。收入确认区分两种情况如下：
1 、 当模具制作、销售产品作为两项履约义务，在控制权转移时，分别模具、产品确认收入；模具费返还视同可变对价-销售返利处理，为避免年末客户销售数量确定时可能发生将已确认的收入予以转回的情况，在最低保本量内减少产品单价，减少当期产品销售金额，差额计入合同负债。若在合同期限内达到保底量，返还客户模具费，冲减合同负债；否则，预收账款（合同负债）无需退回时，确认收入（无对应成本）。
2 、 当模具制作、销售产品作为一项履约义务，在控制权转移时，产品确认收入；模具支出作为合同履约成本，计入营业成本；预收的模具费计入“预收账款”（非合同负债），在合同期限内达到保底量，直接返还给客户，否则，预收账款无需退回时，确认收入（无对应成本）。
请教陈版，上述处理是否符合新收入准则的规范？
谢谢

回答人：chenyiwei
一般可以这样处理。但在情形 2 （模具制作、销售产品作为一项履约义务）中，预收的模具款也建议作为合同负债列报。